Images du répertoire du notaire Jean Colas pour l'étude XXXV
Archives nationales de France
Images du répertoire du notaire Jean Colas pour l'étude XXXV
8 janvier 1645 - 7 juin 1665
MC/RE/XXXV/8
Etude XXXV; Colas, Jean
Un registre
Archives nationales de France
Minutes et répertoires: la loi 2008-696 du 15 juillet 2008 relative aux archives a fixé à 75 ans à compter de la date de l'acte, ou à 25 ans à compter de la date du décès de l'intéressé si ce délai est plus bref, le délai de communication des minutes et répertoires des notaires; ce délai est porté à 100 ans à compter de la date de l'acte si le document se rapporte à un mineur (code du Patrimoine, articles L213-2, 4e d et 5e).
Autres documents de l'étude (dossiers de clients, comptabilité...): s'agissant d'archives privées, ces documents sont communicables selon les modalités fixées par le déposant ou le donateur.
Certains documents ne sont pas accessibles sous leur forme originale en raison de leur mauvais état de conservation.
Registre entré aux Archives nationales en 1929.
229 feuillets de papier manuscrits, hauteur 33,5 x largeur 21 cm. Le registre est dans un état moyen.
Registre folioté en 2003 (foliotation non visible à l'écran)
Images des répertoires de l’étude XXXV
Archives de l'étude XXXV
répertoire d'officier public ministériel
- Répertoire chronologique pour la période du 8 janvier 1645 au 7 juin 1665, 8 janvier 1645 - 7 juin 1665; MC/RE/XXXV/8
  Le répertoire contient les informations suivantes: 1. nature de l'acte; 2. nom, prénom, des parties; 3. date du jour.
  Voir aussi dans le répertoire de maître Thion de la Chaume, MC/RE/XXXV/16, f°39 un état des minutes manquantes pour la période du 25 décembre 1645 au 14 janvier 1653.
  répertoire
  - Liste chronologique des actes pour la période du 8 janvier au 31 décembre 1645, 8 janvier - 31 décembre 1645; 1 r°-9 r°; 9 feuillets
  - Liste chronologique des actes pour la période du 1er janvier au 31 décembre 1646, 1er janvier - 31 décembre 1646; 9 v°-20 r°; 12 feuillets
  - Liste chronologique des actes pour la période du 1er janvier au 30 décembre 1647, 1er janvier - 30 décembre 1647; 20 v°-28 r°; 9 feuillets
  - Liste chronologique des actes pour la période du 2 janvier au 31 décembre 1648, 2 janvier - 31 décembre 1648; 28 v°-39 r°; 12 feuillets
  - Liste chronologique des actes pour la période du 2 janvier au 30 décembre 1649, 2 janvier - 30 décembre 1649; 39 v°-41 r°; 12 feuillets
  - Liste chronologique des actes pour la période du 2 janvier au 31 décembre 1650, 2 janvier - 31 décembre 1650; 41 r°-53 v°; 13 feuillets
  - Liste chronologique des actes pour la période du 1er janvier au 30 décembre 1651, 1er janvier - 30 décembre 1651; 54 r°-60 v°; 7 feuillets
  - Liste chronologique des actes pour la période du 2 janvier au 30 décembre 1652, 2 janvier - 30 décembre 1652; 61 r°-67 r°; 7 feuillets
  - Liste chronologique des actes pour la période du 1er janvier au 31 décembre 1653, 1er janvier - 31 décembre 1653; 68 r°-80 v°; 13 feuillets
  - Liste chronologique des actes pour la période du 3 janvier au 31 décembre 1654, 3 janvier - 31 décembre 1654; 81 r°-91 v°; 11 feuillets
  - Liste chronologique des actes pour la période du 2 janvier au 31 décembre 1655, 2 janvier - 31 décembre 1655; 92 r°-103 v°; 12 feuillets
  - Liste chronologique des actes pour la période du 1er janvier au 31 décembre 1656, 1er janvier - 31 décembre 1656; 104 r°-116 r°; 13 feuillets
  - Liste chronologique des actes pour la période du 1er janvier au 31 décembre 1657, 1er janvier - 31 décembre 1657; 116 r°-129 v°; 14 feuillets
  - Liste chronologique des actes pour la période du 3 janvier au 28 décembre 1658, 3 janvier - 28 décembre 1658; 129 v°-143 v°; 15 feuillets
  - Liste chronologique des actes pour la période du 4 janvier au 31 décembre 1659, 4 janvier - 31 décembre 1659; 143 v°-156 r°; 14 feuillets
  - Liste chronologique des actes pour la période du 2 janvier au 25 décembre 1660, 2 janvier - 25 décembre 1660; 157 r°-167 v°; 11 feuillets
  - Liste chronologique des actes pour la période du 3 janvier au 29 décembre 1661, 3 janvier - 29 décembre 1661; 168 r°-179 v°; 12 feuillets
  - Liste chronologique des actes pour la période du 4 janvier au 29 décembre 1662, 4 janvier - 29 décembre 1662; 180 r°-192 v°; 13 feuillets
  - Liste chronologique des actes pour la période du 1er janvier au 31 décembre 1663, 1er janvier - 31 décembre 1663; 193 r°-205 v°; 13 feuillets
  - Liste chronologique des actes pour la période du 2 janvier au 29 décembre 1664, 2 janvier - 29 décembre 1664; 206 r°-222 v°; 17 feuillets
  - Liste chronologique des actes pour la période du 3 janvier au 7 juin 1665, 3 janvier - 7 juin 1665; 223 r°-228 v°; 6 feuillets